Minutes et répertoires du notaire Jules Victor FROGER-DESCHESNES, 5 janvier 1820 - mai 1842 (étude XXXI)
Archives nationales
Minutes et répertoires du notaire Jules Victor FROGER-DESCHESNES (étude XXXI)
5 janvier 1820 - mai 1842
MC/ET/XXXI/442 - MC/ET/XXXI/763/C, MC/RE/XXXI/10 - MC/RE/XXXI/17
Etude XXXI; Froger-Deschesnes, Jules-Victor
Archives nationales de France
Minutes et répertoires: la loi 2008-696 du 15 juillet 2008 relative aux archives a fixé à 75 ans à compter de la date de l'acte, ou à 25 ans à compter de la date du décès de l'intéressé si ce délai est plus bref, le délai de communication des minutes et répertoires des notaires; ce délai est porté à 100 ans à compter de la date de l'acte si le document se rapporte à un mineur (code du Patrimoine, articles L213-2, 4e d et 5e).
Autres documents de l'étude (dossiers de clients, comptabilité...): s'agissant d'archives privées, ces documents sont communicables selon les modalités fixées par le déposant ou le donateur.
Certains documents ne sont pas accessibles en raison de leur mauvais état de conservation.
Versement
Accès aux instruments de recherche de tous les notaires de l’étude XXXI
Archives de l'étude XXXI
- Minutes de Jules Victor FROGER-DESCHESNES, 1739 - 1844; MC/ET/XXXI/442 - MC/ET/XXXI/763/C
  - Minutes. 1820, janvier, janvier 1820; MC/ET/XXXI/442
    Informations complémentaires:
    1820, 1 à 4 janvier: actes passés par-devant Antoine Thirion.
    1820, 5 à 31 janvier: actes passés par-devant Jules-Victor Froger-Deschesnes.
    Informations concernant le classement:
    Le niveau inférieur de description, quand il existe, correspond aux minutes d'actes. Toutes les minutes ne sont pas forcément décrites une à une. Les descriptions de ces minutes sont plus ou moins détaillées.
  - Minutes. 1820, février - 1820, mars, février 1820 - mars 1820; MC/ET/XXXI/457
  - Minutes. 1820, avril, avril 1820; MC/ET/XXXI/458
  - Minutes. 1820, mai, mai 1820; MC/ET/XXXI/459
  - Minutes. 1820, juin, juin 1820; MC/ET/XXXI/460
  - Minutes. 1820, juillet, juillet 1820; MC/ET/XXXI/461
  - Minutes. 1820, août, août 1820; MC/ET/XXXI/462
  - Minutes. 1820, septembre, septembre 1820; MC/ET/XXXI/463
  - Minutes. 1820, octobre, octobre 1820; MC/ET/XXXI/464
  - Minutes. 1820, novembre - 1820, décembre, novembre 1820 - décembre 1820; MC/ET/XXXI/465
  - Minutes. 1821, janvier, janvier 1821; MC/ET/XXXI/466
  - Minutes. 1821, février, février 1821; MC/ET/XXXI/467
  - Minutes. 1821, mars, mars 1821; MC/ET/XXXI/468
  - Minutes. 1821, avril, avril 1821; MC/ET/XXXI/469
  - Minutes. 1821, mai, mai 1821; MC/ET/XXXI/470
  - Minutes. 1821, juin, juin 1821; MC/ET/XXXI/471
  - Minutes. 1821, juillet, juillet 1821; MC/ET/XXXI/472
  - Minutes. 1821, août, août 1821; MC/ET/XXXI/473
  - Minutes. 1821, septembre - 1821, octobre, septembre 1821 - octobre 1821; MC/ET/XXXI/474
  - Minutes. 1821, novembre, novembre 1821; MC/ET/XXXI/475
  - Minutes. 1821, décembre, décembre 1821; MC/ET/XXXI/476
  - Minutes. 1822, janvier, janvier 1822; MC/ET/XXXI/477
  - Minutes. 1822, février, février 1822; MC/ET/XXXI/478
  - Minutes. 1822, mars, mars 1822; MC/ET/XXXI/479
  - Minutes. 1822, avril, avril 1822; MC/ET/XXXI/480
  - Minutes. 1822, mai, mai 1822; MC/ET/XXXI/481
  - Minutes. 1822, juin, juin 1822; MC/ET/XXXI/482
  - Minutes. 1822, juillet, juillet 1822; MC/ET/XXXI/483
  - Minutes. 1822, août, août 1822; MC/ET/XXXI/484
  - Minutes. 1822, septembre, septembre 1822; MC/ET/XXXI/485
  - Minutes. 1822, octobre, octobre 1822; MC/ET/XXXI/486
  - Minutes. 1822, novembre, novembre 1822; MC/ET/XXXI/487
  - Minutes. 1822, décembre, décembre 1822; MC/ET/XXXI/488
  - Minutes. 1823, janvier, janvier 1823; MC/ET/XXXI/489
  - Minutes. 1823, février, février 1823; MC/ET/XXXI/490
  - Minutes. 1823, mars, mars 1823; MC/ET/XXXI/491
  - Minutes. 1823, avril, avril 1823; MC/ET/XXXI/492
  - Minutes. 1823, mai, mai 1823; MC/ET/XXXI/493
  - Minutes. 1823, juin, juin 1823; MC/ET/XXXI/494
  - Minutes. 1823, juillet, juillet 1823; MC/ET/XXXI/495
  - Minutes. 1823, août, août 1823; MC/ET/XXXI/496
  - Minutes. 1823, septembre, septembre 1823; MC/ET/XXXI/497
  - Minutes. 1823, octobre, octobre 1823; MC/ET/XXXI/498
  - Minutes. 1823, novembre, novembre 1823; MC/ET/XXXI/499
  - Minutes. 1823, décembre, décembre 1823; MC/ET/XXXI/500
  - Minutes. 1824, janvier, janvier 1824; MC/ET/XXXI/501
  - Minutes. 1824, février, février 1824; MC/ET/XXXI/502
  - Minutes. 1824, mars, mars 1824; MC/ET/XXXI/503
  - Minutes. 1824, avril, avril 1824; MC/ET/XXXI/504
  - Minutes. 1824, mai, mai 1824; MC/ET/XXXI/505
  - Minutes. 1824, juin, juin 1824; MC/ET/XXXI/506
  - Minutes. 1824, juillet, juillet 1824; MC/ET/XXXI/507
    - Testard (Pierre) maître serrurier rue de Richelieu § Marché (manivelle), 9 juillet 1735; MC/ET/XXXI/507
      Origine de l'information:
      Artisans XVIIIe siècle, par M. Rambaud et C. Grodecki, 1956-1977 ( fichier papier entièrement dématérialisé; voir contexte dans le Plan d’orientation général - Notaires de Paris, guides thématiques du Minutier).
      Date de révision: 2011-2012
      Date de création de la notice: 2010
      marché; Testard, Pierre
  - Minutes. 1824, août, août 1824; MC/ET/XXXI/508
  - Minutes. 1824, septembre - 1824, octobre, septembre 1824 - octobre 1824; MC/ET/XXXI/509
  - Minutes. 1824, novembre, novembre 1824; MC/ET/XXXI/510
  - Minutes. 1824, décembre, décembre 1824; MC/ET/XXXI/511
  - Minutes. 1825, janvier, janvier 1825; MC/ET/XXXI/512
  - Minutes. 1825, février, février 1825; MC/ET/XXXI/513
  - Minutes. 1825, mars, mars 1825; MC/ET/XXXI/514
  - Minutes. 1825, avril - 1825, mai, avril 1825 - mai 1825; MC/ET/XXXI/515
  - Minutes. 1825, juin, juin 1825; MC/ET/XXXI/516
  - Minutes. 1825, juillet, juillet 1825; MC/ET/XXXI/517
  - Minutes. 1825, août, août 1825; MC/ET/XXXI/518
  - Minutes. 1825, septembre, septembre 1825; MC/ET/XXXI/519
  - Minutes. 1825, octobre, octobre 1825; MC/ET/XXXI/520
  - Minutes. 1825, novembre, novembre 1825; MC/ET/XXXI/521
  - Minutes. 1825, décembre, décembre 1825; MC/ET/XXXI/522
  - Minutes. 1826, janvier, janvier 1826; MC/ET/XXXI/523
  - Minutes. 1826, février, février 1826; MC/ET/XXXI/524
  - Minutes. 1826, mars, mars 1826; MC/ET/XXXI/525
  - Minutes. 1826, avril, avril 1826; MC/ET/XXXI/526
  - Minutes. 1826, mai, mai 1826; MC/ET/XXXI/527
  - Minutes. 1826, juin, juin 1826; MC/ET/XXXI/528
  - Minutes. 1826, juillet, juillet 1826; MC/ET/XXXI/529
  - Minutes. 1826, août, août 1826; MC/ET/XXXI/530
  - Minutes. 1826, septembre, septembre 1826; MC/ET/XXXI/531
  - Minutes. 1826, octobre, octobre 1826; MC/ET/XXXI/532
  - Minutes. 1826, novembre - 1826, 2 décembre, novembre 1826 - 2 décembre 1826; MC/ET/XXXI/533
  - Minutes. 1826, 3 décembre - 1826, 3 décembre 1826 - 1826; MC/ET/XXXI/534
  - Minutes. 1827, janvier, janvier 1827; MC/ET/XXXI/535
  - Minutes. 1827, février, février 1827; MC/ET/XXXI/536
  - Minutes. 1827, 1er mars - 1827, 13 mars, 1er mars 1827 - 13 mars 1827; MC/ET/XXXI/537
  - Minutes. 1827, 14 mars - 1827, 31 mars, 14 mars 1827 - 31 mars 1827; MC/ET/XXXI/538
  - Minutes. 1827, 1er avril - 1827, 19 avril, 1er avril 1827 - 19 avril 1827; MC/ET/XXXI/539
  - Minutes. 1827, 20 avril - 1827, 30 avril, 20 avril 1827 - 30 avril 1827; MC/ET/XXXI/540
  - Minutes. 1827, 1er mai - 1827, 14 mai, 1er mai 1827 - 14 mai 1827; MC/ET/XXXI/541
  - Minutes. 1827, 14 mai - 1827, 31 mai, 14 mai 1827 - 31 mai 1827; MC/ET/XXXI/542
  - Minutes. 1827, 1er juin - 1827, 21 juin, 1er juin 1827 - 21 juin 1827; MC/ET/XXXI/543
  - Minutes. 1827, 22 juin - 1827, 30 juin, 22 juin 1827 - 30 juin 1827; MC/ET/XXXI/544
  - Minutes. 1827, juillet, juillet 1827; MC/ET/XXXI/545
  - Minutes. 1827, 1er août - 1827, 17 août, 1er août 1827 - 17 août 1827; MC/ET/XXXI/546
  - Minutes. 1827, 18 août - 1827, 31 août, 18 août 1827 - 31 août 1827; MC/ET/XXXI/547
  - Minutes. 1827, 1er septembre - 1827, 7 septembre, 1er septembre 1827 - 7 septembre 1827; MC/ET/XXXI/548
  - Minutes. 1827, 7 septembre - 1827, 29 septembre, 7 septembre 1827 - 29 septembre 1827; MC/ET/XXXI/549
  - Minutes. 1827, octobre, octobre 1827; MC/ET/XXXI/550
  - Minutes. 1827, novembre, novembre 1827; MC/ET/XXXI/551
  - Minutes. 1827, 1er décembre - 1827, 18 décembre, 1er décembre 1827 - 18 décembre 1827; MC/ET/XXXI/552
  - Minutes. 1827, 19 décembre - 1827, 19 décembre 1827 - 1827; MC/ET/XXXI/553
  - Minutes. 1828, 1er janvier - 1828, 21 janvier, 1er janvier 1828 - 21 janvier 1828; MC/ET/XXXI/554
  - Minutes. 1828, 23 janvier - 1828, 31 janvier, 23 janvier 1828 - 31 janvier 1828; MC/ET/XXXI/555
  - Minutes. 1828, 2 février - 1828, 12 février, 2 février 1828 - 12 février 1828; MC/ET/XXXI/556
  - Minutes. 1828, 13 février - 1828, 29 février, 13 février 1828 - 29 février 1828; MC/ET/XXXI/557
  - Minutes. 1828, 1er mars - 1828, 13 mars, 1er mars 1828 - 13 mars 1828; MC/ET/XXXI/558
  - Minutes. 1828, 14 mars - 1828, 31 mars, 14 mars 1828 - 31 mars 1828; MC/ET/XXXI/559
  - Minutes. 1828, 1er avril - 1828, 14 avril, 1er avril 1828 - 14 avril 1828; MC/ET/XXXI/560
  - Minutes. 1828, 15 avril - 1828, 30 avril, 15 avril 1828 - 30 avril 1828; MC/ET/XXXI/561
  - Minutes. 1828, mai, mai 1828; MC/ET/XXXI/562
  - Minutes. 1828, juin, juin 1828; MC/ET/XXXI/563
  - Minutes. 1828, 1er juillet - 1828, 16 juillet, 1er juillet 1828 - 16 juillet 1828; MC/ET/XXXI/564
  - Minutes. 1828, 17 juillet - 1828, 31 juillet, 17 juillet 1828 - 31 juillet 1828; MC/ET/XXXI/565
  - Minutes. 1828, 1er août - 1828, 16 août, 1er août 1828 - 16 août 1828; MC/ET/XXXI/566
  - Minutes. 1828, 18 août - 1828, 30 août, 18 août 1828 - 30 août 1828; MC/ET/XXXI/567
  - Minutes. 1828, 1er septembre - 1828, 11 septembre, 1er septembre 1828 - 11 septembre 1828; MC/ET/XXXI/568
  - Minutes. 1828, 12 septembre - 1828, 30 septembre, 12 septembre 1828 - 30 septembre 1828; MC/ET/XXXI/569
  - Minutes. 1828, 1er octobre - 1828, 10 octobre, 1er octobre 1828 - 10 octobre 1828; MC/ET/XXXI/570
  - Minutes. 1828, 11 octobre - 1828, 31 octobre, 11 octobre 1828 - 31 octobre 1828; MC/ET/XXXI/571
  - Minutes. 1828, 5 novembre - 1828, 14 novembre, 5 novembre 1828 - 14 novembre 1828; MC/ET/XXXI/572
  - Minutes. 1828, 15 novembre - 1828, 29 novembre, 15 novembre 1828 - 29 novembre 1828; MC/ET/XXXI/573
  - Minutes. 1828, 1er décembre - 1828, 13 décembre, 1er décembre 1828 - 13 décembre 1828; MC/ET/XXXI/574
  - Minutes. 1828, 15 décembre - 1828, 15 décembre 1828 - 1828; MC/ET/XXXI/575
  - Minutes. 1829, 2 janvier - 1829, 15 janvier, 2 janvier 1829 - 15 janvier 1829; MC/ET/XXXI/576
  - Minutes. 1829, 15 janvier - 1829, 31 janvier, 15 janvier 1829 - 31 janvier 1829; MC/ET/XXXI/577
  - Minutes. 1829, 2 février - 1829, 17 février, 2 février 1829 - 17 février 1829; MC/ET/XXXI/578
  - Minutes. 1829, 18 février - 1829, 28 février, 18 février 1829 - 28 février 1829; MC/ET/XXXI/579
  - Minutes. 1829, 1er mars - 1829, 18 mars, 1er mars 1829 - 18 mars 1829; MC/ET/XXXI/580
  - Minutes. 1829, 19 mars - 1829, 31 mars, 19 mars 1829 - 31 mars 1829; MC/ET/XXXI/581
  - Minutes. 1829, 1er avril - 1829, 13 avril, 1er avril 1829 - 13 avril 1829; MC/ET/XXXI/582
  - Minutes. 1829, 14 avril - 1829, 30 avril, 14 avril 1829 - 30 avril 1829; MC/ET/XXXI/583
  - Minutes. 1829, 1er mai - 1829, 20 mai, 1er mai 1829 - 20 mai 1829; MC/ET/XXXI/584
  - Minutes. 1829, 21 mai - 1829, 31 mai, 21 mai 1829 - 31 mai 1829; MC/ET/XXXI/585
  - Minutes. 1829, 1er juin - 1829, 11 juin, 1er juin 1829 - 11 juin 1829; MC/ET/XXXI/586
  - Minutes. 1829, 12 juin - 1829, 30 juin, 12 juin 1829 - 30 juin 1829; MC/ET/XXXI/587
  - Minutes. 1829, 1er juillet - 1829, 16 juillet, 1er juillet 1829 - 16 juillet 1829; MC/ET/XXXI/588
  - Minutes. 1829, 17 juillet - 1829, 31 juillet, 17 juillet 1829 - 31 juillet 1829; MC/ET/XXXI/589
  - Minutes. 1829, 1er août - 1829, 12 août, 1er août 1829 - 12 août 1829; MC/ET/XXXI/590
  - Minutes. 1829, 13 août - 1829, 31 août, 13 août 1829 - 31 août 1829; MC/ET/XXXI/591
  - Minutes. 1829, 1er septembre - 1829, 17 septembre, 1er septembre 1829 - 17 septembre 1829; MC/ET/XXXI/592
  - Minutes. 1829, 18 septembre - 1829, 30 septembre, 18 septembre 1829 - 30 septembre 1829; MC/ET/XXXI/593
  - Minutes. 1829, 1er octobre - 1829, 19 octobre, 1er octobre 1829 - 19 octobre 1829; MC/ET/XXXI/594
  - Minutes. 1829, 20 octobre - 1829, 31 octobre, 20 octobre 1829 - 31 octobre 1829; MC/ET/XXXI/595
  - Minutes. 1829, 1er novembre - 1829, 11 novembre, 1er novembre 1829 - 11 novembre 1829; MC/ET/XXXI/596
  - Minutes. 1829, 13 novembre - 1829, 30 novembre, 13 novembre 1829 - 30 novembre 1829; MC/ET/XXXI/597
  - Minutes. 1829, décembre, décembre 1829; MC/ET/XXXI/598
  - Minutes. 1830, janvier, janvier 1830; MC/ET/XXXI/599
  - Minutes. 1830, février, février 1830; MC/ET/XXXI/600
  - Minutes. 1830, mars, mars 1830; MC/ET/XXXI/601
  - Minutes. 1830, avril, avril 1830; MC/ET/XXXI/602
  - Minutes. 1830, mai, mai 1830; MC/ET/XXXI/603
  - Minutes. 1830, juin, juin 1830; MC/ET/XXXI/604
  - Minutes. 1830, juillet, juillet 1830; MC/ET/XXXI/605
  - Minutes. 1830, août, août 1830; MC/ET/XXXI/606
  - Minutes. 1830, septembre, septembre 1830; MC/ET/XXXI/607
  - Minutes. 1830, octobre, octobre 1830; MC/ET/XXXI/608
  - Minutes. 1830, novembre, novembre 1830; MC/ET/XXXI/609
  - Minutes. 1830, décembre, décembre 1830; MC/ET/XXXI/610
  - Minutes. 1831, janvier, janvier 1831; MC/ET/XXXI/611
  - Minutes. 1831, février, février 1831; MC/ET/XXXI/612
    - Contrat de mariage sous le régime de la communauté de biens entre Anatole Nicolas Pector, receveur de rentes, demeurant 15, rue Jean-Jacques-Rousseau, et Jeanne Geneviève Athalie Le Bègue, fille de défunt Louis Claude Le Bègue, demeurant 25, rue du Petit-Vaugirard. À signaler: mairie du mariage civil non précisée., 18 février 1831; MC/ET/XXXI/612
      De l'image fixe à l'image animée (1820-1910), documents du Minutier central des notaires de Paris relatifs à l'histoire des photographes et de la photographie, par Marc Durand, Paris, Archives nationales, 2013 (sous presse), notice n° 3909 (version dématérialisée de l'instrument de recherche, les notices biographiques et compléments de descriptions d'actes ne se trouvent que sur la version papier de l'ouvrage, voir contexte dans le Plan d’orientation général - Notaires de Paris, guides thématiques du Minutier).
      Date de révision: 2011
      Jean-Jacques-Rousseau (rue); Petit-Vaugirard (rue du); Pector, Anatole Nicolas; Le Bègue, Jeanne Geneviève Athalie; Le Bègue, Louis Claude
  - Minutes. 1831, mars, mars 1831; MC/ET/XXXI/613
  - Minutes. 1831, avril, avril 1831; MC/ET/XXXI/614
  - Minutes. 1831, 2 mai - 1831, 19 mai, 2 mai 1831 - 19 mai 1831; MC/ET/XXXI/615
  - Minutes. 1831, 20 mai - 1831, 31 mai, 20 mai 1831 - 31 mai 1831; MC/ET/XXXI/616
  - Minutes. 1831, juin, juin 1831; MC/ET/XXXI/617
  - Minutes. 1831, juillet, juillet 1831; MC/ET/XXXI/618
  - Minutes. 1831, août, août 1831; MC/ET/XXXI/619
  - Minutes. 1831, septembre, septembre 1831; MC/ET/XXXI/620
  - Minutes. 1831, octobre, octobre 1831; MC/ET/XXXI/621
  - Minutes. 1831, novembre, novembre 1831; MC/ET/XXXI/622
  - Minutes. 1831, décembre, décembre 1831; MC/ET/XXXI/623
  - Minutes. 1832, janvier, janvier 1832; MC/ET/XXXI/624
  - Minutes. 1832, février, février 1832; MC/ET/XXXI/625
  - Minutes. 1832, mars, mars 1832; MC/ET/XXXI/626
  - Minutes. 1832, avril, avril 1832; MC/ET/XXXI/627
  - Minutes. 1832, mai, mai 1832; MC/ET/XXXI/628
  - Minutes. 1832, juin, juin 1832; MC/ET/XXXI/629
  - Minutes. 1832, juillet, juillet 1832; MC/ET/XXXI/630
  - Minutes. 1832, août, août 1832; MC/ET/XXXI/631
  - Minutes. 1832, septembre, septembre 1832; MC/ET/XXXI/632
  - Minutes. 1832, octobre, octobre 1832; MC/ET/XXXI/633
  - Minutes. 1832, novembre, novembre 1832; MC/ET/XXXI/634
  - Minutes. 1832, décembre, décembre 1832; MC/ET/XXXI/635
  - Minutes. 1833, janvier, janvier 1833; MC/ET/XXXI/636
  - Minutes. 1833, février, février 1833; MC/ET/XXXI/637
  - Minutes. 1833, mars, mars 1833; MC/ET/XXXI/638
  - Minutes. 1833, avril, avril 1833; MC/ET/XXXI/639
  - Minutes. 1833, mai, mai 1833; MC/ET/XXXI/640
  - Minutes. 1833, juin, juin 1833; MC/ET/XXXI/641
  - Minutes. 1833, juillet, juillet 1833; MC/ET/XXXI/642
  - Minutes. 1833, août, août 1833; MC/ET/XXXI/643
  - Minutes. 1833, septembre, septembre 1833; MC/ET/XXXI/644
  - Minutes. 1833, octobre, octobre 1833; MC/ET/XXXI/645
  - Minutes. 1833, novembre, novembre 1833; MC/ET/XXXI/646
  - Minutes. 1833, décembre, décembre 1833; MC/ET/XXXI/647/A
    Ancienne(s) cote(s):
    ET/XXXI/647
  - Minutes. 1834, janvier - 1834, février, janvier 1834 - février 1834; MC/ET/XXXI/647/B
    ET/XXXI/647 bis
    - Procuration par Maria-Antonia RIVAS, veuve de Benito CRISTI, habitant Lima, Perou, à Thomas de ORTIZ, habitant Paris, pour le règlement de la succession de José-Vicente CAZARES, habitant Paris., 28 février 1834; MC/ET/XXXI/647/B
      Étrangers en France, Français à l'étranger et aux colonies, XVIe-XIXe siècle (env. 1.000 actes), par le personnel du Minutier,1950-2000 (fichier papier entièrement dématérialisé; voir contexte dans le Plan d’orientation général - Notaires de Paris, guides thématiques du Minutier).
      Date de création de la notice: 2002
      procuration; Pérou; Lima (Pérou); Rivas, Maria-Antonia; Cristi, Benito; Ortiz, Thomas (De); Cazares, José-Vicente
  - Minutes. 1834, mars, mars 1834; MC/ET/XXXI/648
  - Minutes. 1834, avril, avril 1834; MC/ET/XXXI/649
  - Minutes. 1834, mai, mai 1834; MC/ET/XXXI/650
  - Minutes. 1834, juin, juin 1834; MC/ET/XXXI/651
  - Minutes. 1834, juillet, juillet 1834; MC/ET/XXXI/652
  - Minutes. 1834, août, août 1834; MC/ET/XXXI/653
  - Minutes. 1834, septembre, septembre 1834; MC/ET/XXXI/654
  - Minutes. 1834, octobre, octobre 1834; MC/ET/XXXI/655
  - Minutes. 1834, novembre, novembre 1834; MC/ET/XXXI/656
  - Minutes. 1834, décembre, décembre 1834; MC/ET/XXXI/657
  - Minutes. 1835, janvier, janvier 1835; MC/ET/XXXI/658
  - Minutes. 1835, février, février 1835; MC/ET/XXXI/659
  - Minutes. 1835, mars, mars 1835; MC/ET/XXXI/660
  - Minutes. 1835, avril, avril 1835; MC/ET/XXXI/661
  - Minutes. 1835, mai, mai 1835; MC/ET/XXXI/662
  - Minutes. 1835, juin, juin 1835; MC/ET/XXXI/663
  - Minutes. 1835, juillet, juillet 1835; MC/ET/XXXI/664
  - Minutes. 1835, août, août 1835; MC/ET/XXXI/665
  - Minutes. 1835, septembre, septembre 1835; MC/ET/XXXI/666
  - Minutes. 1835, octobre, octobre 1835; MC/ET/XXXI/667
  - Minutes. 1835, novembre, novembre 1835; MC/ET/XXXI/668
  - Minutes. 1835, décembre, décembre 1835; MC/ET/XXXI/669
  - Minutes. 1836, janvier, janvier 1836; MC/ET/XXXI/670
  - Minutes. 1836, février, février 1836; MC/ET/XXXI/671
  - Minutes. 1836, mars, mars 1836; MC/ET/XXXI/672
  - Minutes. 1836, avril, avril 1836; MC/ET/XXXI/673
  - Minutes. 1836, mai, mai 1836; MC/ET/XXXI/674
  - Minutes. 1836, 1er juin - 1836, 24 juin, 1er juin 1836 - 24 juin 1836; MC/ET/XXXI/675
  - Minutes. 1836, 25 juin - 1836, 30 juin, 25 juin 1836 - 30 juin 1836; MC/ET/XXXI/676
  - Minutes. 1836, juillet, juillet 1836; MC/ET/XXXI/677
  - Minutes. 1836, août, août 1836; MC/ET/XXXI/678
  - Minutes. 1836, septembre, septembre 1836; MC/ET/XXXI/679
  - Minutes. 1836, octobre, octobre 1836; MC/ET/XXXI/680
  - Minutes. 1836, novembre, novembre 1836; MC/ET/XXXI/681
  - Minutes. 1836, décembre, décembre 1836; MC/ET/XXXI/682
  - Minutes. 1837, janvier, janvier 1837; MC/ET/XXXI/683
  - Minutes. 1837, février, février 1837; MC/ET/XXXI/684
  - Minutes. 1837, mars, mars 1837; MC/ET/XXXI/685
  - Minutes. 1837, avril, avril 1837; MC/ET/XXXI/686
  - Minutes. 1837, mai, mai 1837; MC/ET/XXXI/687
  - Minutes. 1837, juin, juin 1837; MC/ET/XXXI/688
  - Minutes. 1837, juillet, juillet 1837; MC/ET/XXXI/689
  - Minutes. 1837, août, août 1837; MC/ET/XXXI/690
  - Minutes. 1837, septembre, septembre 1837; MC/ET/XXXI/691
  - Minutes. 1837, octobre, octobre 1837; MC/ET/XXXI/692
  - Minutes. 1837, novembre, novembre 1837; MC/ET/XXXI/693
  - Minutes. 1837, décembre, décembre 1837; MC/ET/XXXI/694
  - Minutes. 1838, janvier, janvier 1838; MC/ET/XXXI/695
  - Minutes. 1838, février, février 1838; MC/ET/XXXI/696
  - Minutes. 1838, mars, mars 1838; MC/ET/XXXI/697
  - Minutes. 1838, avril, avril 1838; MC/ET/XXXI/698
  - Minutes. 1838, mai, mai 1838; MC/ET/XXXI/699
  - Minutes. 1838, juin, juin 1838; MC/ET/XXXI/700
  - Minutes. 1838, juillet, juillet 1838; MC/ET/XXXI/701
  - Minutes. 1838, août, août 1838; MC/ET/XXXI/702
  - Minutes. 1838, septembre, septembre 1838; MC/ET/XXXI/703
    - Contrat de mariage entre Philippe-Rose ROUME, agent du Directoire exécutif de la colonie de Saint-Domingue, habitant à Port-Républicain, avec Marie-Anne-Élisabeth ROCHARD-L'EPINE, le 1er ventôse an VII (19 février 1799). Toussaint LOUVERTURE est témoin., MC/ET/XXXI/703
      contrat de mariage; Hispaniola (île); Roume, Philippe-Rose; Rochard-L'epine, Marie-Anne-Élisabeth; Louverture, Toussaint
    - Acte de naissance de Rose-Marie-Gabrielle ROUME, fille de Philippe-Rose ROUME, agent du Directoire exécutif de la colonie de Saint-Domingue, habitant à Port-Républicain,et de Marie-Anne-Élisabeth ROCHARD-L'EPINE, née le 28 brumaire an VIII (19 novembre 1799). Toussaint LOUVERTURE est témoin., MC/ET/XXXI/703
      acte d'état civil; Hispaniola (île); Roume, Rose-Marie-Gabrielle; Roume, Philippe-Rose; Rochard-L'epine, Marie-Anne-Élisabeth; Louverture, Toussaint
  - Minutes. 1838, octobre, octobre 1838; MC/ET/XXXI/704
  - Minutes. 1838, novembre, novembre 1838; MC/ET/XXXI/705
  - Minutes. 1838, décembre, décembre 1838; MC/ET/XXXI/706
  - Minutes. 1839, janvier, janvier 1839; MC/ET/XXXI/707
  - Minutes. 1839, février, février 1839; MC/ET/XXXI/708
  - Minutes. 1839, mars, mars 1839; MC/ET/XXXI/709
    - Vente par Antoine François Raymond Harmand, propriétaire, ancien marchand de bois de construction, et Marie Adélaïde Wafflart, son épouse, demeurant 13, rue Bergère, à Claude Mammès Augustin Marion, marchand papetier, et Clémence Bondin, son épouse, demeurant, 14, cité Bergère, d'une maison composée de trois corps de bâtiments, située même adresse, pour la somme principale de 80 000 francs. À signaler: en annexe, un plan avec rehauts de couleurs de l'immeuble., 29 mars 1839; MC/ET/XXXI/709
      À la suite:
      1841, 5 juillet Quittance par Harmand à Marion. 1843, 10 mars Obligation par les époux Marion à la société de commerce Richard et Vatin et Cie, d'une somme de 15 000 francs. 1844, 16 février Restriction d'action résolutoire. 1849, 8 octobre Prorogation. 1855, 10 mars Transport par Richard sur Vatin. Richard et Vatin. 1841, 5 juillet Quittance par Harmand et Robert à Marion. 1841, 5 juillet Quittance par Vatin à Marion.
      De l'image fixe à l'image animée (1820-1910), documents du Minutier central des notaires de Paris relatifs à l'histoire des photographes et de la photographie, par Marc Durand, Paris, Archives nationales, 2013 (sous presse), notice n° 3373 (version dématérialisée de l'instrument de recherche, les notices biographiques et compléments de descriptions d'actes ne se trouvent que sur la version papier de l'ouvrage, voir contexte dans le Plan d’orientation général - Notaires de Paris, guides thématiques du Minutier).
      Bergère (rue); Harmand, Antoine François Raymond; Wafflart, Marie Adélaïde; Marion, Claude Mammès Augustin; Bondin, Clémence
  - Minutes. 1839, avril, avril 1839; MC/ET/XXXI/710
  - Minutes. 1839, mai, mai 1839; MC/ET/XXXI/711
  - Minutes. 1839, juin, juin 1839; MC/ET/XXXI/712
  - Minutes. 1839, juillet, juillet 1839; MC/ET/XXXI/713
  - Minutes. 1839, août, août 1839; MC/ET/XXXI/714
    - Vente par Jean-Baptiste Biot, membre de l'Académie des sciences, demeurant place de Cambrai au Collège de France, à Amédée Simon Dominique Thierry, maître des requêtes au Conseil d'état, et Anne Gabrielle Brescher, son épouse, demeurant 26, rue Saint-Dominique, d'une propriété comprenant maisons d'habitation, basse cour, jardin potager, fossés et bois, dite le Château située sur les communes de Nointel et Catenay (Oise) d'une contenance d'un peu plus de 37 000 m², environ pour la somme principale de 140 000 francs., 14 août 1839; MC/ET/XXXI/714